臺灣士林地方法院刑事判決
                                   111年度審易字第1226號
公  訴  人  臺灣士林地方檢察署檢察官楊冀華
被      告  楊美珍



上列被告因竊盜案件，經檢察官提起公訴（111 年度偵字第1791
4 號），本院判決如下：
    主  文
楊美珍竊盜，處罰金新臺幣參仟元，如易服勞役，以新臺幣壹仟
元折算壹日。
    事  實
一、楊美珍於民國111 年7 月2 日上午6 時41分許，行經新北市
    ○○區○○路00巷0 ○0 號「上品鴨肉飯」店門前，偶然發現店
    主李東峻將其所有，內裝現金共新臺幣（下同）3338元之零
    錢盒1 個放置在廚具桌下方之地面上，無人看管，一時貪念
    ，竟即意圖為自己不法之所有，基於竊盜犯意，於上開時間
    、地點，趁該店尚未開始營業且四下無人之便，徒手竊取上
    開零錢盒及盒內現金，得手後自行離去。嗣因李東峻發覺失
    竊，報警處理，始為警循線查獲上情。
二、案經李東峻訴請新北市政府警察局淡水分局移送臺灣士林地
    方檢察署檢察官偵查起訴。
    理  由
一、程序部分
（一）後引李東峻於警詢及檢察事務官偵查中所為之陳述，雖均
      係被告以外之人於審判外以言詞所為之陳述，屬於傳聞證
      據，惟被告在本院審理時已同意引用為證據（本院卷第31
      頁），本院審酌上開陳述做成時之情況，亦認為適當，故
      上開筆錄依刑事訴訟法第159 條之5 第1 項規定，應有證
      據能力。
（二）至於後述之其餘證據依法原則上均有證據能力，被告亦未
      對其證據能力有何抗辯，參酌最高法院97年度台上字第10
      69號判決意旨，此部分證據具有證據能力之法律依據，即
      不再贅。
二、訊據被告楊美珍固坦承於上揭時間、地點，取走李東峻之零
    錢盒及內裝現金3338元之事實，惟否認有何竊盜犯行，辯稱
    略以：伊沒有拿零錢盒裡面的錢，只是代為保管，當時伊因
    為受口腔癌的後遺症影響，所以才慢了幾天把零錢盒拿回去
    還云云。經查：
（一）被告於上開時間、地點，取走李東峻所有之零錢盒及內裝
　　  之零錢共3338元等事實，業經被告自承屬實，核與李東峻
      於警詢及檢察事務官偵查中指述其零錢盒失竊之情節相符
      （偵查卷第11頁、第51頁），此外，並有現場監視器側錄
      被告取走該零錢盒之畫面翻拍照片、李東峻出具之贓物認
      領保管單各1 份在卷可稽（偵查卷第25頁至第34頁、第23
      頁），可堪認定。
（二）不告而取謂之偷，此係常理，觀諸前述之監視錄影畫面照
　　  片顯示（偵查卷第28頁、第29頁），被告取走之零錢盒，
      雖係擺放在鴨肉攤店外之人行道地上，然仍放置在廚具桌
      桌下，現場且有瓦斯桶、冰櫃、文具櫃、洗碗槽等一應營
      業器具雜物，一併收置整齊，可知係店家持有之物，然被
      告仍擅自取走該零錢盒，其主觀上有竊盜犯意應甚明。
（三）至被告雖以前詞置辯，意指其主觀上並無竊盜意圖云云，
      然查，該零錢盒係與鴨肉店之生財器具擺放一起，收拾整
      齊，雖然放在地上，然上面仍有廚具桌遮掩，此如前述，
      不僅可知係店家之物，設非偶然或刻意觀察，衡情也不易
      發覺，被告與店家又不相識，似此，有無單獨取走零錢盒
      保管之必要？已非無疑，再者，本案現場與被告住處同在
      民生路52巷，距離甚近，步行可抵，果若被告有意送還零
      錢盒，不論自己或託人代送，均無困難，縱然送至派出所
      交由警察處理，也是可行，然被告始終放任不管，而係經
      警員循線追查通知，方於案發後兩天之7 月4 日將零錢盒
      送還（偵查卷第8 頁），如稱此係單純保管，也不免悖於
      常情，更有甚者，被告當時係攜狗外出，途經鴨肉店時發
      現零錢盒後，乃先折返原處重複查看，再彎腰俯身取走零
      錢盒（偵查卷第25頁、第28頁、第29頁），全程中手抱犬
      隻，行動靈活，顯無身體不適可言，依此狀況，如謂其有
      力取走零錢盒卻無能送還，不免無稽，被告所辯應屬卸責
      之詞，要無可採。
（四）綜上所述，本案事證明確，被告所辯無非卸責之詞，不足
      採信，其犯行洵堪認定，應依法論科。
三、核被告所為，係犯刑法第320 條第1 項之竊盜罪。爰審酌被
    告之前並無前科，有臺灣高等法院被告前案紀錄表可考，尚
    查無不良素行，此次偶然行竊零錢盒，應係一時貪念所致，
    並非有何嚴重過惡，所竊得之現金僅有3338元，犯罪情節尚
    稱輕微，並已連同零錢盒一併歸還李東峻，有贓物認領保管
    單在卷可考（偵查卷第23頁），李東峻亦表明不再追究之意
    （偵查卷第57頁），被告犯後始終飾詞否認犯行，尚存僥倖
    之心，另斟酌其年齡智識、生活經驗、家庭及經濟狀況與其
    他一切情狀，量處如主文所示之刑，並諭知易服勞役之折算
    標準，以示懲儆。被告竊得之零錢盒與現金係其犯罪所得，
    本應諭知沒收或追徵，惟因其已將之悉數返還給李東峻，此
    如前述，依刑法第38條之1 第5 項規定，即不需再行沒收或
    追徵，併此敘明。
據上論斷，應依刑事訴訟法第299 條第1 項前段，刑法第320 條
第1 項、第42條第3 項前段，刑法施行法第1 條之1 第1 項，判
決如主文。
本案經檢察官林嘉宏到庭執行職務。
中　　華　　民　　國　 111　　年　　11　　月　　14　　日
　　　　　　　　   刑事第十庭法　官  陳彥宏   
以上正本證明與原本無異。
如不服本判決應於收受送達後20日內向本院提出上訴書狀，並應
敘述具體理由。其未敘述上訴理由者，應於上訴期間屆滿後20日
內向本院補提理由書(均須按他造當事人之人數附繕本)，「切勿
逕送上級法院」。
因疫情而遲誤不變期間，得向法院聲請回復原狀。
                            書記官  李文瑜
中　　華　　民　　國　 111　　年　　11　　月　　14　　日
論罪法條：
中華民國刑法第320條
意圖為自己或第三人不法之所有，而竊取他人之動產者，為竊盜
罪，處五年以下有期徒刑、拘役或五十萬元以下罰金。
意圖為自己或第三人不法之利益，而竊佔他人之不動產者，依前
項之規定處斷。
前二項之未遂犯罰之。